臺灣臺中地方法院刑事判決　　　　　　 94年度交易字第404號
公　訴　人　台灣台中地方法院檢察署檢察官
被　　　告　甲○○
　　　　　　　　　　國民
選任辯護人　劉瑩玲律師
上列被告因過失傷害案件，經檢察官提起公訴（94年度偵字第93
51、10780號），本院判決如下：
    主    文
甲○○因過失傷害人，處拘役肆拾日，如易科罰金，以參佰元折
算壹日。
    犯罪事實
一、甲○○於民國94年3月5日下午4時30分許，駕駛車牌號碼V5-
    3852號自用小客車，沿臺中縣臺中港路快車道往沙鹿方向行
    駛，途經臺中縣龍井鄉○○○路坪頂加油站旁，本應注意汽
    車在雙向二車道行駛，在快慢車道間變換車道時，應讓直行
    車先行，並注意安全距離，且依應當時情形，路面無障礙，
    並無不能注意之情事，竟疏未注意，未讓乙○○所騎乘車牌
    號碼HH5-047號而沿同縣臺中港路慢車道往沙鹿方向直行之
    重型機車先行，仍駕駛前開自用小客車逕自臺中港路快車道
    向右切入慢車道，乙○○所騎乘之前開機車亦疏未注意車前
    狀況，二車發生擦撞，致乙○○人車倒地，受有顏面多處外
    傷、下唇內側裂傷之傷害。甲○○肇事後將被害人送醫，並
    親自至台中縣警察局沙鹿分駐所報案，並於犁份派出所警員
    朱勝森詢問時陳述肇事經過而願接受裁判。
二、案經乙○○訴由臺中縣警察局烏日分局報請台灣台中地方法
    院檢察署檢察官偵查起訴。
    理　　由
一、訊據被告甲○○固坦承於上揭時、地，駕駛車牌號碼V5-385
    2號自用小客車與告訴人乙○○所騎乘車牌號碼HH5-047號重
    型機車發生擦撞，致告訴人人車倒地受傷之事實，惟矢口否
    認有何過失傷害之犯行，辯稱：伊無過失，係告訴人騎車撞
    伊所駕駛之自用小客車云云。經查，告訴人於警詢時陳稱：
    被告駕車沿臺中港路快車道行駛，而伊則騎車沿同路慢車道
    往同方向行駛，至肇事路口時，被告駕車切入慢車道，伊發
    現時被告所駕駛之自用小客車已有3分之2車身進入該慢車道
    ，伊閃避不及而與被告所駕駛之自用小客車發生擦撞，致伊
    受有顏面多處外傷、下唇內側裂傷等語；查被告駕車沿臺中
    港路快車道往沙鹿方向行駛，而告訴人則騎車沿同路慢車道
    往沙鹿方向行駛，當被告駕車向右切入慢車道時，很快就在
　　慢車道與告訴人所騎乘之機車發生擦撞，致告訴人受傷，業
　  經被告供承明確在卷，並有診斷證明書、道路交通事故現場
    圖、道路交通事故調查報告表(一)(二)各1紙及照片12張在卷可
    證，顯見告訴人所受前開傷害，確係被告駕車沿臺中港路快
    車道往沙鹿方向行駛，向右切入該路慢車道時，旋與告訴人
    所騎乘沿同路慢車道往沙鹿方向行駛之機車發生擦撞所致。
    又按汽車在雙向二車道行駛，在快慢車道間變換車道時，應
    讓直行車先行，並注意安全距離，道路交通安全規則第97條
    第5款訂有明文，且當時天候、路況、視距良好，業經被告
    供承明確在卷及有道路交通事故調查報告表(一)(二)各1紙及照
    片12張附卷可稽，即依當時情形，路面無障礙，並無不能注
    意之情事，被告竟疏未注意，未讓告訴人所騎乘沿臺中港路
    慢車道往沙鹿方向直行之機車先行，仍駕車逕自臺中港路快
    車道向右切入慢車道，未注意後方來車，與告訴人所騎乘之
 　 機車發生擦撞，致告訴人人車倒地，受有顏面多處外傷、下
    唇內側裂傷之傷害，足徵被告之駕車行為顯有過失，且被告
    之過失行為與告訴人之傷害間顯有相當因果關係。本件經送
    台灣省台中縣區車輛行車事故鑑定委員會鑑定結果，亦認被
    告甲○○駕駛V5-3852號自用小客車變換車道未讓直行車先
    行，為肇事主因，乙○○駕駛HH5-047普通重型機車未注意
    車前狀況謹慎行駛，為肇事次因，有該委員會94年10月26日
    中縣鑑字第0945503226號函及鑑定意見書各一份附卷可佐，
    本件雖告訴人與有過失，但不能因此解免被告刑責。從而本
    案事證明確，被告犯行堪予認定。
二、核被告所為，係犯刑法第284條第1項之過失傷害罪。被告肇
    事後，主動至台中縣警察局沙鹿分駐所報案，並於犁份派出
    所警員朱勝森詢問時陳述肇事經過而願接受裁判，有警訊筆
    錄及交通事故調查報告表各1份附卷可佐，核與自首要件相
    符，依刑法第62條前段減輕其刑。爰審酌被告之過失程度、
    告訴人與有過失及其所受傷勢、被告之犯後態度等一切情狀
    ，量處如主文所示之刑，並諭知易科罰金之折算標準。
據上論斷，應依刑事訴訟法第299條第1項前段、刑法第284條第1
項前段、第62條前段、第41條第1項前段、罰金罰鍰提高標準條
例第1條前段、第2條，判決如主文。
本案經檢察官蔡雯娟到庭執行職務。
中　　華　　民　　國　　94　　年　　12　　月　　6 　　日
                  交通法庭審判長法  官　許金樹
                                法　官　高文崇
                                法  官　郭德進
上正本證明與原本無異。
如不服本判決，應於送達後十日內向本院提出上訴狀（須附繕本
），上訴於台灣高等法院台中分院。
中　　華　　民　　國　　94　　年　　12　　月　　9 　　日
                                書記官  陳惠玲
附錄論罪科刑法條
刑法第284條第1項
因過失傷害人者，處六月以下有期徒刑，拘役或五百元以下罰金
，致重傷者，處一年以下有期徒刑、拘役或五百元以下罰金。
                                                       A
